【裁判字號】    89,交訴,6
【裁判日期】    890301
【裁判案由】    公共危險等
【裁判全文】
臺灣士林地方法院刑事判決                            八十九年度交訴字第六號
    公  訴  人  臺灣士林地方法院檢察署檢察官
    被      告  乙○○
右列被告因公共危險等案件，經檢察官提起公訴（八十八年度偵字第一○七九二號）
，本院判決如左：
    主  文
乙○○服用酒類，不能安全駕駛動力交通工具而駕駛，處有期徒刑參月。又因過失傷
害人，處有期徒刑參月。又駕駛動力交通工具肇事，致人傷而逃逸，處有期徒刑捌月
。應執行有期徒刑壹年貳月。
    事  實
一、乙○○於民國八十八年十月十八日下午四時至五時許，在臺北縣金山鄉「法鼓山
    」工地，飲用維士比酒類約半瓶後，明知自己已有醉意不能安全駕駛動力交通工
    具（於同日下午九時五十五許經警查獲後所測得酒精濃度值為○‧二五ＭＧ／Ｌ
    ），本應注意不得駕駛汽車，以免影響公眾安全，竟仍貿然駕駛車牌號碼ＣＲ—
    四二四八號自小客車，於同日下午五時五十五分許，沿淡金公路由臺北縣金山鄉
    往淡水鎮方向行駛，途經臺北縣三芝鄉埔頭坑四五號前，應注意車前狀況，並隨
    時採取必要之安全措施，以避免危險之發生，而依當時情形雖係夜間雨天，惟有
    照明、柏油路面平直無障礙物或其他缺陷、視距良好，且其智識、能力亦無不能
    注意之情事，詎其竟疏未注意車前狀況，在飲酒後已不能安全駕駛車輛狀態下，
    仍貿然以時速五十公里車速行駛，自後撞及同向路旁由丙○○所駕駛之農用鐵牛
    車（後以小台車載筊白筍），致丙○○人飛出跌落於路旁水溝內，因此受有頭部
    外傷併創傷性腦出血之傷害。乙○○於肇事致人受傷後，竟未下車探視救護傷者
    ，臨停後聽聞丙○○之妻甲○○○高喊「撞到人，車不能走」等語，反而駕車畏
    罪逃逸，嗣甲○○○報警處理，於同日下午九時五十五許，在臺北縣淡水鎮○○
    路一三六巷四二弄六號二樓住處，經警循線查獲。
二、案經甲○○○訴由臺北縣警察局淡水分局報請臺灣士林地方法院檢察署檢察官偵
    查起訴。
    理  由
一、訊據被告乙○○對於其於右揭時、地酒醉駕車肇事，致使被害人丙○○受有前開
    傷害後，卻未將丙○○送醫，反而立即逃逸等事實，均已坦承不諱，核與告訴人
    甲○○○於警訊、偵審中指訴情節相符，並經證人即承辦本案之臺北縣警察局淡
    水分局三芝分駐所警員魏明權於偵查中結證屬實（參見偵查卷第四十一頁反面、
    第四十二頁），且繪有丙○○所駕駛農用鐵牛車現場圖一紙在卷可稽，此外，復
    有道路交通事故調查報告表一紙、照片十九幀、馬偕紀念醫院甲種診斷證明書一
    紙等附卷可證。而被告肇事後至為警查獲實施酒精測試之時間為當日晚間九時五
    十五分許，二者已時距約四小時餘，被告之呼氣酒精濃度竟仍高達○‧二五ＭＧ
    ／Ｌ，亦有酒精濃度測試值表一紙在卷可憑（見偵查卷第十五頁），且徵諸被告
    於警訊及偵查中時已自承於八十八年十月十八日下午四時許，在臺北縣金山鄉「
    法鼓山、工地內飲用維士比酒類約半瓶後，始駕駛前開自小客車等情明確，參以
    被告復供稱不清楚何以會撞到（參見偵查卷第五頁反面），並觀諸卷附兩造車損
    照片可知，被告車右前保險桿、引擎蓋凹陷、右前車燈掉落，而被害人農用鐵牛
    車嚴重扭曲變形，是依上開二車受損情形，足見其衝撞力量巨大，堪認被告於飲
    酒後已達不能安全駕駛動力交通工具之狀態，其自白與事實相符，應堪採信。
二、按汽車駕駛人飲酒後其吐氣所含酒精成分超過每公升○‧二五毫克以上者不得駕
    車；又汽車行駛時，駕駛人應注意車前狀況，並隨時採取必要之安全措施，道路
    交通安全規則第一百十四條第二款、第九十四條第三項分別定有明文，此為一般
    駕駛人應注意並能注意之情事，被告乙○○領有普通小型車駕駛執照之情，有該
    駕駛執照影本一張在卷足憑（見偵查卷第十六頁），自應注意及此。而車禍發生
    當時雖係夜間雨天，惟有照明、柏油路面平直無障礙物或其他缺陷、視距良好，
    有道路交通事故調查表及肇事現場照片數幀附卷可按，且依其肇事時之智識、能
    力亦無不能注意之情事，詎其竟疏未注意及此，猶貿然在飲酒後已不能安全駕駛
    車輛狀態下駕車，致肇本件車禍，被告顯有過失，灼然甚明。被告既自承於肇事
    致被害人受傷後，逕行駕車逃逸，而被害人所受前開傷害，確因被告之過失行為
    所引起，兩者間顯有相當因果關係。從而，本件事證已臻明確，被告犯行洵堪認
    定，應依法論科。
三、本件被告乙○○酒後駕車並過失撞傷他人逃逸，核其所為係犯刑法第一百八十五
    條之三服用酒類不能安全駕駛車輛之罪、第二百八十四條第一項前段之過失傷害
    罪及第一百八十五條之四駕車肇事致人死傷後逃逸罪。又被告係汽車駕駛人，其
    酒醉駕車因而肇事致人受傷，依法應負刑事責任，所犯過失傷害罪部分，應依道
    路交通管理處罰條例第八十六條第一項之規定，加重其刑。其所犯三罪間，犯意
    各別，罪名不同，應分論併罰之。爰審酌被告酒後仍貿然駕車，其駕車行為對社
    會大眾之生命、身體安全構成極大威脅，且又疏未注意車前狀況而肇事，肇事致
    人受傷後又逃離現場，情節重大，被害人因本件車禍事故所受傷害之程度，及迄
    今尚未與告訴人達成民事和解，惟犯罪後坦承犯行，態度尚稱良好等一切情狀，
    分別量處如主文所示之刑，並定其應執行刑。
據上論斷，應依刑事訴訟法第二百九十九條第一項前段，刑法第一百八十五條之三、
第一百八十五條之四、第二百八十四條第一項前段、第五十一條第五款，道路交通管
理處罰條例第八十六條第一項，罰金罰鍰提高標準條例第一條前段，判決如主文。本
案經檢察官繆卓然到庭執行職務
中    華    民    國      八十九      年       三       月      一      日
                                  臺灣士林地方法院刑事第一庭
                                          法  官  李  昆  霖
右正本證明與原本無異。
如不服本判決，應於判決送達後十日內，向本院提出上訴狀。
                                          書記官  陳  佳  伶
中    華    民    國      八十九      年       三       月      四      日
附錄本案論罪科刑法條：
刑法第一百八十五條之三
    服用毒品、麻醉藥品、酒類或其他相類之物，不能安全駕駛動力交通工具而駕駛
者，處一年以下有期徒刑、拘役或三萬元以下罰金。
刑法第一百八十五條之四
    駕駛動力交通工具肇事，致人死傷而逃逸者，處六月以上五年以下有期徒刑。
刑法第二百八十四條第一項前段：
因過失傷害人者，處六月以下有期徒刑、拘役或五百元以下罰金。


司法院資訊處製作；財團法人民間司法改革基金會備份。
